臺灣臺中地方法院民事判決　九十年度訴字第三四六二號
　　原　　　告　丙○○
　　訴訟代理人　甲○○
　　被　　　告　乙○○
　　訴訟代理人　丁○○
右當事人間請求侵權行為損害賠償事件，本院判決如左：
　　主      文
原告之訴駁回。
訴訟費用由原告負擔。
　　事　　  實
甲、原告方面：
  一、聲明：被告應給付原告新台幣（下同）六十七萬二千元。
  二、陳述：
　  (一)原告於民國八十六年起，在台中市○○○○街三十號經營彥林補習班，並身任
      負責人，補習項目包括英語、數學、物理等科目。並自八十八年六月起聘請被
      告在補習班擔任國中一、二、三年級之數學教師一職，惟至九十年九月二十日
      ，被告在無任何正當理由下，突然會同訴外人余惠麗及傅欽樑向受教學生宣布
      彥林補習班要搬家，將全部受教學生一併帶走，共同赴蓁林補習班繼續任教，
      致使原告名譽、信用嚴重受損。原告爰依民法第一百八十四條第一項前段及第
      一百九十五條之規定，請求被告負如訴之聲明之侵權行為損害賠償責任。
  　(二)賠償金額係以被告每個月授課四次，一次鐘點費七千元，共授課二個班級為基
      準計算，其一年之損失共達六十七萬二千元（即7,000元╱次×4次╱月×2×
      12個月＝672,000元），作為請求之標準。
  三、證據：提出補習班教室日誌影本乙份、聯絡登記簿影本乙份、文宣二份、被告
      所領取薪資之支票影本九紙、教材二本等為證，並聲請本院訊問證人黃偉鈞、
      林柏宏。
乙、被告方面：
　一、聲明：如主文所示。
　二、陳述：
　　  被告於八十八年六月起至九十年八月份確實任教於原告所經營之彥林補習班，
      教授國中數學，惟並未於九十年九月以彥林補習班搬遷為由，會同訴外人余惠
      麗及傅欽樑通知學生到蓁林補習班上課，也未將全部學生一起帶走，彥林補習
      班係於九十年九月間無故停業，被告並無損害原告權利之故意及行為可言，亦
      未利用任何不法手段，加損害於原告之名譽及信用。
　　理　　  由
一、原告起訴主張原告於民國八十六年起，在台中市○○○○街三十號經營彥林補習
    班，並身任負責人，補習項目包括英語、數學、物理等科目，並自八十八年六月
    起聘請被告在補習班擔任國中一、二、三年級之數學教師一職，惟至九十年九月
    二十日，被告在無任何正當理由下，突然會同訴外人余惠麗及傅欽樑向受教學生
    宣布彥林補習班要搬家，將全部受教學生一併帶走，共同赴蓁林補習班繼續任教
    ，致使原告名譽、信用嚴重受有六十七萬二千元之精神上損害，原告爰依民法第
    一百八十四條第一項前段及第一百九十五條之規定，請求被告負如訴之聲明之侵
    權行為損害賠償責任。被告則否認有將受教學生從彥林補習班帶到蓁林補習班，
    並以原告經營之彥林補習班係無故停業，被告並無損害原告權利之故意及行為可
    言，且被告並未向受教學生宣稱彥林補習班要搬家，亦未利用任何不法手段，加
    損害於原告之名譽及信用等語，資為抗辯。
二、查原告主張被告自八十八年六月起在原告經營之彥林補習班擔任數學教師一職，
    負責教授國中一、二、三年級學生，而自九十年九月二十日起被告即停止授課，
    及原受教學生亦未繼續至彥林補習班上課等事實，業據原告提出文宣二份、教材
    二份、教室日誌一份、連絡登記簿一份為證，並為被告所不爭執，原告此部分主
    張自屬真實。
三、按當事人主張有利於己之事實者，就其事實有舉證之責任，民事訴訟法第二百七
    十七條定有明文。次按因故意或過失，不法侵害他人之權利者，負損害賠償責任
    ；不法侵害他人之身體、健康、名譽、自由、信用、隱私、貞操，或不法侵害其
    他人格法益而情節重大者，被害人雖非財產上之損害，亦得請求賠償相當之金額
    ，民法第一百八十四條第一項前段、第一百九十五條第一項亦分別定有明文。是
    侵權行為賠償損害之請求權，除須有不法之侵害行為及損害之發生外，並以二者
    之間有相當因果關係為其成立要件，故侵權行為賠償損害之訴訟，原告須先就上
    述成立要件為相當之證明，始能謂其請求權存在。是以本件所應審究者，乃在於
    被告有無不法之侵害行為？
    經查，原告主張被告於九十年九月間在無任何正當理由下，突然向受教學生宣布
    彥林補習班要搬家，並將全部受教學生一併帶走，及赴蓁林補習班繼續任教之事
    實，已為被告所否認，且原告就此有利於己之事實，復未能舉證以實其說，參諸
    被告抗辯原告經營之彥林補習班，係原告自行開始停業，原告就此並未異議，復
    以證人即原彥林補習班之老師黃偉鈞到庭證稱：彥林補習班自九十年九月以後即
    已停業，伊並不知道彥林補習班有多少學生轉往蓁林補習班上課，也不知道為何
    學生會到蓁林補習班等語，而證人即原告之先生林柏宏則到庭陳述：九十年七、
    八月時發現學生跟老師聯絡有異狀，但不清楚被告有無刻意引導學生到別家補習
    班等語，故原告主張被告擅自宣布彥林補習班搬家並自行將學生帶走等事實，並
    無實證，尚難採信為真正。
四、綜上所述，原告主張被告有不法之侵害行為，並致原告受有損害，尚難憑信，被
    告抗辯其無不法行為，洵為可採。是則原告執此主張被告應負損害賠償責任，自
    屬無據。從而，原告本於侵權行為損害賠償之法律關係求為命被告給付六十七萬
    二千元，為無理由，應予駁回。
五、據上論結，本件原告之訴為無理由，依民事訴訟法第七十八條，判決如主文。
中　　　華　　  民　　　國　  九十一　　年　  　三  　　月　　二十九　　日
　　　　　　　　　　　臺灣臺中地方法院民事第三庭
~B審判長法　官　張瑞蘭
~B      法　官　王金洲
~B      法　官　廖慧如
右為正本係照原本作成
如對本判決上訴，須於判決送達後二十日內，向本院提出上訴狀，同時表明上訴理由。
中　　　華　　　民　　　國　　九十一　　年　　　四　　　月　　　一　　　日
~B法院書記官
